---
title: "IDSml"
author: "Marçal Guarro"
date: "`r Sys.Date()`"
output: html_document
editor_options: 
  markdown: 
    wrap: 72
---

```{r setup, include=FALSE}
knitr::opts_chunk$set(echo = TRUE)

#library(randomForest)
#library(readr)
#library(caret)
#library(e1071)
#library(ggplot2)
#library(rpart)
#library(rpart.plot)
#library(plotly)
#library(dplyr)
#library(kableExtra)

#miramos si paquete instalado si no instalado  instalamos y luego cargamos libreria
arrayPackages <- c("randomForest","readr","caret","e1071","ggplot2","rpart","rpart.plot","plotly","dplyr","kableExtra","treemapify")
for (pkg in arrayPackages) {
  if (!require(pkg, character.only = TRUE)) {
    install.packages(pkg)
  }
  library(pkg, character.only = TRUE)
}


##DEscarreguem  Arxius si no estan a working directory
urlBook1 <- "https://github.com/guarroferrer/DDS/blob/main/Book1.csv"
Book1 <- "Book1.csv"
rutaFile <- file.path(getwd(), Book1)

if (!file.exists(rutaFile)) {
  download.file(urlBook1, destfile = rutaFile, method = "auto")
}

urlBook2 <- "https://github.com/guarroferrer/DDS/blob/main/Book2.csv"
Book2 <- "Book2.csv"
rutaFile2 <- file.path(getwd(), Book2)

if (!file.exists(rutaFile2)) {
  download.file(urlBook2, destfile = rutaFile2, method = "auto")
}
```

## REFERENCES:

List of references:

-   Source data [KDD Cup 1999 Data Data
    Set](https://archive.ics.uci.edu/ml/datasets/kdd+cup+1999+data)
-   A Detailed [Analysis of the KDD CUP 99 Data
    Set](https://www.ecb.torontomu.ca/~bagheri/papers/cisda.pdf)
-   KDD [download
    archive](https://www.kdd.org/kdd-cup/view/kdd-cup-1999/Data)
-   Kaggle comunity
    [notebooks](https://www.kaggle.com/datasets/galaxyh/kdd-cup-1999-data/code)
    with KDD CUP 99 data set.

```{r read_data}
data_full <- read_csv("Book1.csv",
                  col_types = cols(SrcBytes = col_integer(),
                                   DstBytes = col_integer(), Land = col_integer(),
                                   WrongFragment = col_integer(), Urgent = col_number(),
                                   Hot = col_number(), NumFailedLogin = col_integer()))

data <- read.csv (file="Book2.csv",header=T)

```

## Including Plots

Convertimos los tipos de columnas a tipos de datos que sean más útiles
para el arbol de decisiones

```{r feature_selection, echo=FALSE}
data1 <- data[,c("SrcBytes", "DstBytes", "Land", "WrongFragment", "Urgent", "SameSrvRate", "LoggedIn",  "DstHostSameSrvRate", "DstHostSrvCount","Flag","Attack","Duration","NumCompromised","NumShells","Service","ProtocolType","NumFailedLogin","IsGuestLogin" ,"NumShells","SrvCount","SerrorRate","RerrorRate","SrcBytes","DstBytes","Count","NumRoot","SuAttempted")]
# data1 <- data[,c(4:12)]
data1$Attack <- as.factor(data1$Attack)
data1$LoggedIn <- as.logical(data1$LoggedIn)
data1$Flag <- as.factor(data1$Flag)
data1$Land <- as.logical(data1$Land)
data1$Service <- as.character(data1$Service)
data1$IsGuestLogin <- as.logical(data1$IsGuestLogin)


#convertimos tipo protocolo a valor numerico . No se aprecian mejoras 
data1$ProtocolType <- factor(data1$ProtocolType)
protocolArray <- c("tcp" = 1, "udp" = 2, "icmp" = 3)
data1$ProtocolType <- protocolArray[data1$ProtocolType]






```

Al visualizar el dataset con ***DataExplorer*** vemos que hay tipos de
ataque que solo tienen un tipo de ataque. Probamos de eliminar todos los
registos que tengan 1 único tipo de ataque.

[**TODO**]{.underline}: en alguna ejecuciones aparace error indicando
valores vacios. El código de borrado no acaba de funcionar bien. Opto
por comentar hasta que encuentre la forma de borrado correcta

``` R
#buscamos valores únicos y borramos valores con 1 único valor
#AttackSingle <- names(numMaxAttack[numMaxAttack == 1])
#data1 <- subset(data1, !(Attack %in% AttackSingle))
#numMaxAttack <- kable(data1$Attack)
```

```{r}
#contamos número máximo de ataques en el dataset
numMaxAttack <- table(data1$Attack)
numMaxAttack



#buscamos valores únicos y borramos valores con 1 único valor
#AttackSingle <- names(numMaxAttack[numMaxAttack == 1])
#data1 <- subset(data1, !(Attack %in% AttackSingle))
#numMaxAttack <- kable(data1$Attack)

```

Note that the `echo = FALSE` parameter was added to the code chunk to
prevent printing of the R code that generated the plot.

### **Creación Data Partition** 

Del datatset seleccionamos el 70% para entreno el 30% restante para
validacion

```{r train_test, echo=FALSE}
inTrain <- createDataPartition(y=data1$Attack,p=0.7, list=FALSE)
str (data1)
training <- data1[inTrain,]
testing <- data1[-inTrain,]
dim <-nrow (training)
dim(training)
```

#Modificamos el numero de arboles a 100

```{r train_random_forest, echo=FALSE}
output.forest <- randomForest(Attack ~ ., data = training,ntree=100)
print(output.forest)
plot(output.forest)
```

```{r predict, echo=FALSE}
pred <- predict(output.forest,testing)
str (pred)

```

```{r simple_validation, echo=FALSE}
valid <- testing
valid$Attack <- as.character(valid$Attack)
valid$pred <- as.character(pred)
valid$match <- valid$Attack == valid$pred

table(valid$match)
```

## Graph

### Graph1

Intentamos visualizar el arbol de de deciciones ###Desactivado
incrementa mucho el tiempo de carga y no nos aporta valor

``` R
#fit <- rpart(data1$Attack~., data = data1, method = 'class')
#rpart.plot(fit, extra = 100,box.palette = "auto") 
#posem 0 perque no surti warning, no surt amb color
#rpart.plot(fit, extra = 100,box.palette = 0)
```

```{r  echo=FALSE}
#fit <- rpart(data1$Attack~., data = data1, method = 'class')
#rpart.plot(fit, extra = 100,box.palette = "auto") 
#posem 0 perque no surti warning, no surt amb color
#rpart.plot(fit, extra = 100,box.palette = 0)

```

Podemos observar que los valores catalogados como atques el valor
DstBytes es relativamente más bajo que cuando los registros son
catalogados como tráfico normal

```{r  echo=FALSE}
ggplot(data1, aes(Attack,DstBytes)) + 
geom_point()
  
pa <- ggplot(data1, aes(Attack, DstBytes)) +
geom_point()
plotly_graph <- ggplotly(pa)
pa
  
  
  
  ggplot(data1, aes(Attack,SrcBytes)) + 
  geom_point()
    ggplot(data1, aes(Attack,LoggedIn)) + 
  geom_point()
    
    
    
    
    # Calcular el recuento de ataques por combinación de flag y ataque
count_data <- aggregate(Attack ~ Flag, data, length)

# Creación del mapa de calor de ataques agrupados por flag
p <- ggplot(count_data, aes(x = Flag, y = Attack, fill = Attack)) +
  geom_tile() +
  labs(x = "Flag", y = "Attack", title = "Mapa de calor de ataques agrupados por flag") +
  scale_fill_gradient(low = "white", high = "red") +
  theme_minimal()

# Convertir la gráfica a formato interactivo con plotly
p <- ggplotly(p)

# Visualizar el mapa de calor interactivo
p



graph1<-ggplot(data1, aes(x = Attack, y = Duration,color=Attack)) +
  geom_count() +
  labs(x = "Attack", y = "Duración") +
  ggtitle("Duración por tipo de Ataque")
graph1 <- ggplotly(graph1)
graph1



#countAtack <- as.data.frame(table(data$Attack))
#ggplot(countAtack, aes(area = Freq, fill = Attack)) +
#  geom_treemap()

#sum_label \<- aggregate(rep(1, data$Attack),  by = list(data$attack),
#FUN = sum) names(sum_label) \<- c("label", "count") barplot(beside =
#TRUE, log10(data$attack$count), names.arg = sum_label\$label, ylim =
#c(0,6), xlab = "Label", ylab = "log(Count)", col = "Blue", main = "The
#distribution of labels")
```

```{r simple_validation2, echo=FALSE}
table(valid[, c("match", "Attack")])
```

```{r conf_matrix, echo=FALSE}
valid <- testing
cm <- confusionMatrix(pred, testing$Attack)
kableExtra::kable(cm$table)
```

```{r conf_matrix_heatmap, echo=FALSE}
heatmap(cm$table)
```
